【裁判字號】    97,聲,3728
【裁判日期】    971120
【裁判案由】    聲請法官迴避
【裁判全文】
臺灣高等法院刑事裁定                  97年度聲字第3728號
聲  請  人
即  被  告  甲○○
上列聲請人因本院97年度上易字第2430號傷害案件，聲請法官迴
避，本院裁定如下：
    主  文
聲請駁回。
    理  由
一、聲請意旨略以：聲請人即被告甲○○遭告訴人鄧麗棻誣陷傷
    害一案，由本院高愈杰法官承審在案。承審法官應依法公正
    審理，不得偏袒告訴人。然聲請人要求承審法官傳喚證人即
    臺灣士林地方法院檢察署之法警及調閱偵查光碟，均未獲准
    ，承審法官僅同意傳喚告訴人要求之證人夏北斗書記官。又
    聲請人遭告訴人及告訴人之母鄧潘淑瑛欺侮，身心受創難以
    言表，聲請人遂指告訴人作惡多端，必遭天譴。詎承審法官
    竟指摘聲請人謂：不會因為聲請人說告訴人會遭天譴，聲請
    人就會沒事。但聲請人於應訊時，遭告訴人侮辱，為何承審
    法官連一句指摘告訴人的話都沒有？顯然承審法官偏袒告訴
    人。為此依刑事訴訟法第18條、第26條之規定，聲請承審法
    官予以迴避。
二、按當事人聲請法官迴避，以有刑事訴訟法第18條第1款、第2
    款所列情形之一者為限，亦即須法官有刑事訴訟法第17條各
    款所列應自行迴避，不得執行職務之情形而不自行迴避；或
    除該等情形以外，足認其執行職務有偏頗之虞者，當事人始
    得聲請法官迴避。若僅以空言攻訐，私意揣測，或對法官之
    指揮訴訟或訊問方式不滿，均不得據為聲請之理由。又所謂
    足認其執行職務有偏頗之虞者，係指法官與訴訟關係人具有
    故舊、恩怨等關係，其審判恐有不公平者而言；或指以一般
    通常之人所具有之合理觀點，對於該承辦法官是否為公平之
    裁判，均足產生懷疑。且此種懷疑之發生，存有其客觀之原
    因，而非僅出諸當事人自己主觀之判斷者，始足當之。至於
    訴訟上之指揮，乃專屬於法院之職權，當事人之主張、聲請
    ，在無礙於事實之確認以及法的解釋適用之範圍下，法院固
    得斟酌其請求以為訴訟之進行，但仍不得以此對當事人之有
    利與否，作為其將有不公平裁判之依據，更不得以此訴訟之
    進行與否，乃謂有偏頗之虞，而聲請法官迴避（最高法院18
    年抗字第149號、19年抗字第285號、79年台抗字第318號判
    例、70年台抗字第174號裁定參照）。
三、經查：聲請人所指事項屬法官調查證據之順序、方法、訴訟
    指揮及問案態度之事，雖因聲請人事關己身利害，心中感受
    甚為特別，但客觀以言，尚非承審法官與聲請人具有故舊、
    恩怨等關係，審判恐有不公平，或一般通常之人均會認為已
    達於法官不能為公平之審判之程度。又事實認定與當事人聲
    請調查證據之准否，為法官依法行使審判職權之範圍，現行
    刑事訴訟法雖改採改良式當事人進行主義，訴訟當事人得請
    求就自己有利之證據而為調查，惟並不妨礙法官審判職權之
    行使，法官依法自得審酌對當事人聲請之准否，並依法官之
    專業智識、經驗，就個案所呈之一切情狀、證據，而為事實
    之認定。是聲請人所指，非得作為認定法官有偏頗之虞，構
    成迴避事由之依據。
四、綜上所述，本件不合於刑事訴訟法所規定之迴避事由。聲請
    人之聲請，為無理由，應予駁回。
據上論斷，依刑事訴訟法第21條第1項裁定如主文。
中    華    民    國    97    年    11    月    20    日
                  刑事第七庭  審判長法  官  陳晴教
                                    法  官  游紅桃
                                    法  官  王詠寰
以上正本證明與原本無異。
如不服本裁定，應於收受送達後五日內向本院提出抗告狀。
                                    書記官  高柑柏
中    華    民    國    97    年    11    月    21    日


司法院資訊處製作；財團法人民間司法改革基金會備份。
